臺灣高雄地方法院民事判決
111年度鳳小字第208號
原      告  南山產物保險股份有限公司

法定代理人  王英君  
訴訟代理人  劉志鵬  
            黃嘉德  
被      告  許秀鳳  

上列當事人間請求侵權行為損害賠償(交通)事件，本院於民國11
1年5月6日言詞辯論終結，判決如下：
    主      文
一、被告應給付原告新臺幣（下同）3萬8,352元，及自民國（下
    同）111年2月19日起至清償日止，按週年利率5 ％計算之利
    息。
二、原告其餘之訴駁回。
三、訴訟費用1,000 元由被告負擔。
四、本判決第一項得假執行。
    事實及理由
一、被告經合法通知，未於言詞辯論期日到場，核無民事訴訟法
    第386 條所列各款情形，爰依原告之聲請，由其一造辯論而
    為判決。
二、原告主張：被告於109年4月17日8時40分許，騎乘車號000-0
    000號普通重型機車（下稱肇事機車）至高雄市鳳山區鎮南
    街與南正二路交叉口停等紅燈，嗣燈號變為綠燈時，被告沿
    南正二路往西方向起駛，因疏未注意讓行進中之車輛優先通
    行，致肇事機車碰撞自南向北沿鎮南街往東方向右轉南正二
    路、由訴外人柳若羚駕駛其所有車號為000-0000號自小客車
    （下稱系爭車輛），系爭車輛因此受損而送廠維修，支出修
    復費用共計84,187元（工資費用8,775元、烤漆費用15,546
    元及零件費用59,866元），柳若羚本得請求被告賠償上開損
    失，茲因系爭車輛經柳若羚向原告投保車體損失險，原告已
    賠付上開金額，原告乃依民法侵權行為規定、保險法第53條
    第1 項規定代位向被告請求等語。並聲明：被告應給付原告
    84,187元，及自起訴狀繕本送達翌日起至清償日止，按週年
    利率5 ％計算之利息。
三、被告受合法通知，未於言詞辯論期日到場爭執，亦未提出書
    狀作何聲明或陳述。
四、本院得心證之理由：
㈠、按汽車、機車或其他非依軌道行駛之動力車輛，在使用中加
    損害於他人者，駕駛人應賠償因此所生之損害；被保險人因
    保險人應負保險責任之損失發生，而對於第三人有損失賠償
    請求權者，保險人得於給付賠償金額後，代位行使被保險人
    對於第三人之請求權民法第191 條之2 前段及保險法第53條
    第1 項前段分別定有明文。查原告主張之事實，業據其提出
    汽（機）車保險理賠申請書、柳若羚駕照、行照、高雄市政
    府警察局交通事故當事人登記聯單、估價單、系爭車輛維修
    照片、發票等件為證（本院卷第19至39頁），並經本院職權
    調閱本件事故道路交通事故現場圖等資料1 份在卷可稽（本
    院卷第73至105頁）。而被告就原告主張之事實，已於相當
    時期受合法通知，其於言詞辯論期日未到場爭執，亦未提出
    書狀作有利於己之聲明或陳述以供本院審酌，依民事訴訟法
    第280 條第3 項、第1 項規定，視同自認。是本件依調查證
    據之結果，認原告主張之事實堪信為真實。是以，原告既已
    依保險契約給付系爭車輛之修復費用，自得依上開法律規定
    代位行使對被告之損害賠償請求權。
㈡、次按不法毀損他人之物者，被害人得請求賠償其物因毀損所
    減少之價額；負損害賠償責任者，除法律另有規定或契約另
    有訂定外，應回復他方損害發生前之原狀，前項情形，債權
    人得請求支付回復原狀所必要之費用，以代回復原狀，民法
    第196 條、第213 條第1 項、第3 項分別定有明文。又依民
    法第196 條請求賠償物被毀損所減少之價額，得以修復費用
    為估定之標準，但以必要者為限，例如：修理材料以新品換
    舊品，應予折舊，此有最高法院77年5 月17日77年度第9 次
    民事庭會議決議可資參照。故債權人所得請求者既為回復原
    狀之必要費用，倘以維修費用為估定其回復原狀費用之標準
    ，則修理材料以新品換舊品時，即應予折舊。而關於固定資
    產折舊率又可分為平均法及定率遞減法。所謂平均法係以固
    定資產成本減除殘價後之餘額，按固定資產耐用年數表規定
    之耐用年數平均分攤，計算其每期折舊額，定率遞減法係以
    固定資產每期減除該期折舊額之餘額順序作為各次期計算折
    舊之基數，而以一定比率計算其折舊額。是依損害賠償之目
    的在於填補被害人實際損害之目的而言，應採用平均法計算
    折舊，較為公允。查原告業已賠付系爭車輛修復費用84,187
    元（工資費用8,775元、烤漆費用15,546元及零件費用59,86
    6元），此費用維修之項目核與系爭車輛因本件事故造成之
    車損部位相符，堪認均屬修復所必要。而系爭車輛係102 年
    8月出廠（本院卷第21頁），迄本件事故發生時即109年4月1
    7日，已使用6年9個月（不滿1 個月者以1 月計），依行政
    院所頒固定資產耐用年數表及固定資產折舊率表，自用小客
    車之耐用年數為5 年，則零件扣除折舊後之修復費用估定為
    14,031元【計算方式：1.殘價＝取得成本÷( 耐用年數＋1)即8
    4,187÷(5+1)≒14,031（小數點以下四捨五入）；2.折舊額 ＝
    (取得成本－殘價)×1/（耐用年數）×（使用年數）即(84,187
    －14,031) ×1/5×（5+0/12）≒70,156（小數點以下四捨五入
    ）；3.扣除折舊後價值＝（新品取得成本－折舊額）即84,187
    －70,156＝14,031】，另加計毋庸折舊之工資費用8,775元及
    烤漆費用15,546元，系爭車輛之修復費用應為38,352元【計
    算式：14,031元＋8,775元＋15,546元=38,352元 】，逾此範
    圍之部分，則不應准許。
㈢、末按遲延之債務，以支付金錢為標的者，債權人得請求依法
    定利率計算之遲延利息；應付利息之債務，其利率未經約定
    ，亦無法律可據者，週年利率5 ％；給付無確定期限者，債
    務人於債權人得請求給付時，經其催告而未為給付，自受催
    告時起，負遲延責任。其經債權人起訴而送達訴狀，與催告
    有同一之效力，民法第203 條、第233 條第1 項前段、第22
    9 條第2 項亦分別定有明文。查原告起訴狀繕本已於111 年
    2月8日寄存送達被告（本院卷第111頁），自寄存之日起經1
    0日即111年2月18 日發生送達加催告之效力，準此，原告請
    求給付自起訴狀繕本送達翌日即111年2月19 日起至清償日
    止，按週年利率5 ％計算之利息，於法並無不合，應予准許
    。
五、綜上，原告基於民法第191 條之2 前段、保險法第53條第1
    項規定，請求被告給付38,352元，及自111年2月19日起至清
    償日止之法定遲延利息，此部分為有理由，應予准許。逾此
    範圍之請求則無理由，應予駁回。
六、本件係就民事訴訟法第436 條之8 適用小額訴訟程序所為被
    告敗訴之判決，依同法第436 條之20規定，由本院依職權宣
    告假執行。
七、本件應適用小額訴訟程序，依民事訴訟法第436 條之19第1
    項規定，法院為訴訟費用之裁判時，併確定訴訟費用額為1,
    000 元。另原告之訴雖一部有理由、一部無理由，然因原告
    確有提起本件訴訟必要，且起訴後應徵之裁判費至少為1,00
    0 元（民事訴訟法第77條之13規定參照），是本院認應依民
    事訴訟法第79條規定，酌量情形由被告全部負擔。
中　　華　　民　　國　　111 　年　　5 　　月　　9 　　日
          　　　　鳳山簡易庭  法　　官  林育丞
以上正本係照原本作成。
民事訴訟法第436條之24第2項：對於本判決之上訴，非以違背法
令為理由，不得為之。
如對本判決上訴，須於判決送達後20日內向本院提出上訴狀，並
須表明原判決所違背之法令及其具體內容與依訴訟資料可認為原
判決有違背法令之具體事實之上訴理由（均須按他造當事人之人
數附繕本）。
中　　華　　民　　國　　111 　年　　5 　　月　　9 　　日
                              書 記 官  陳冠廷